【裁判字號】    95,訴,712
【裁判日期】    950519
【裁判案由】    毒品危害防制條例
【裁判全文】
臺灣高雄地方法院刑事判決               95年度訴字第712號
公  訴  人  臺灣高雄地方法院檢察署檢察官
被      告  乙○○
上列被告違反毒品危害防制條例案件，經檢察官提起公訴（95年
度毒偵字第483 號），及移送併辦 (95年毒偵1474號)， 被告為
有罪之陳述，本院合議庭裁定由受命法官行簡式審判程序，判決
如下：
    主  文
乙○○連續施用第一級毒品，累犯，處有期徒刑玖月。扣案之第
一級毒品海洛因伍拾玖包（淨重伍點伍柒公克，空包裝重拾伍點
參伍公克）、均含海洛因殘渣之注射針筒貳支、夾鏈袋陸個、分
裝杓壹支、剪刀壹支、眼鏡盒壹個、吸管貳支，沒收銷燬之。未
使用之針筒肆支、夾鏈袋壹個，及電子秤壹個，均沒收之。
    事  實
一、乙○○前因施用毒品案件，經法院裁定送強制戒治，於民國
    93年10月11日執行強制戒治完畢釋放，而由台灣高雄地方法
    院檢察署檢察官以93年度戒毒偵字第1050號不起訴處分確定
    。詎仍不知悔改，復於強制戒治執行完畢5 年內復基於施用
    第一級毒品海洛因之概括犯意，為下列行為：(一)自94年3 月
    間12、或13日起，迄同年12月9 日10時許止，在高雄市○○
    區○○街8 巷24號住處臥室內，以將海洛因摻水稀釋放入注
    射針筒後施打之方式，連續施用第一級毒品海洛因多次。嗣
    於94年12月9 日14時許，於前開自宅為警方人員依法搜索查
    獲，並扣得其所有均含海洛因殘渣之注射針筒1 支、夾鏈袋
    5 個、分裝杓1 支、剪刀1 支、眼鏡盒1 個，及未使用之針
    筒1 支等物。(二)又於95年1 月19日上午6 、7 時左右，於同
    上地點，亦以針筒注射方式，施用海洛因1 次，嗣於同日下
    午2 時40分左右，為警查獲，並扣得其所有海洛因59小包（
    淨重5.57公克，空包袋重15.35 公克），暨其所有扣案均含
    海洛因殘渣之針筒1 支、吸管2 支、夾鏈袋1 只、均未使用
    之針筒3 支、空夾鏈袋1 支，及其所有購買海洛因所用之電
    子秤1 個，並均經採尿送驗後均呈嗎啡陽性反應，始悉上情
    。
二、案經高雄市政府警察局三民第一分局報告臺灣高雄地方法院
    檢察署檢察官偵查起訴暨同警察局鹽埕分局報請同署檢察官
    偵查移送併辦。
    理  由
壹、程序部分：
    本件被告所犯為死刑、無期徒刑或最輕本刑為3 年以上有期
    徒刑以外之罪，其於準備程序中就被訴事實為有罪之陳述，
    經法官告知簡式審判程序之旨，並聽取公訴人及被告之意見
    後，依刑事訴訟法第273 條之1 第1 項規定，裁定由受命
    法官獨任進行簡式審判程序，合先敘明。
貳、實體部分：
一、上揭事實，已據被告於本院審理中坦承不諱，且其經警方查
    獲後所採驗之尿液，經送檢驗結果確呈第一級毒品海洛因代
    謝後嗎啡之陽性反應，此有各該濫用藥物尿液檢驗報告1 紙
    可稽；而海洛因施用入人體後，迅速水解轉變成嗎啡，再循
    嗎啡之代謝途徑，排出體外，已據行政院衛生署藥物食品檢
    驗局81藥檢壹字第0064 31 號函說明綦詳。另扣案之不明粉
    末59小包，經送法務部調查局鑑定結果，確含第1 級毒品海
    洛因成分，此有該局號鑑定通知書1 紙供參 (見本院卷第49
    頁，淨重如事實欄所示），另被告所有供其施用海洛因所用
    之注射針筒1 支、夾鏈袋6 個、分裝杓1 支、剪刀1 支、眼
    鏡盒1 個，及針筒2 支、吸管2 支，經送驗結果均呈嗎啡陽
    性反應，亦有各該鑑定報告各1 紙在卷可稽 (分別見本院卷
    第21-23 頁至25-31 頁及第52-55 頁)， 被告之自白核與事
    實相符，洵堪採信。
二、被告前因施用毒品案件，經法院裁定送強制戒治，於民國93
    年10月11日強制戒治執行完畢釋放等情，有臺灣高等法院被
    告前案紀錄表、被告刑案資料查註紀錄表、全國施用毒品案
    件紀錄表各1 份在卷可稽，被告於強制戒治執行完畢釋放後
    ，5 年內再為本件施用毒品犯行，核符毒品危害防制條例第
    23 條 第2 項規定，其事證明確，依法應予論科。
三、按海洛因係毒品危害防制條例第2 條第2 項第1 款所稱之第
    一級毒品，是被告施用海洛因之行為，係犯該條例第10條第
    1 項之施用第一級毒品罪。被告持有第一級毒品，嗣進而施
    用，其持有之低度行為應為施用之高度行為所吸收，不另論
    罪。又被告多次施用第一級毒品犯行，時間緊接、手法相同
    ，顯係觸犯構成要件相同之罪，為連續犯，應依刑法第56
    條之規定，論以一罪，並加重其刑。再移送併辦部分【事實
    欄(二)之犯行】，與起訴部分【即事實欄(一)連續施用海洛因部
    分】有連續犯之裁判上一罪關係，為起訴效力範圍所及，本
    院自應併予審理。被告前因觸犯煙毒案件，經法院判處有期
    徒刑3 年8 月，在92年2 月7 日執行完畢，有前揭台灣高等
    法院被告前案紀錄表一份在卷可稽，其受有期徒刑執行完畢
    ，於5 年以內再犯本件有期徒刑以上之罪，為累犯，應依刑
    法第47條規定，加重其刑，並依法遞加重之。爰審酌被告前
    已因施用毒品案件經強制戒治，本應徹底戒除毒癮，不料其
    竟仍繼續施用毒品，顯見其並無戒除毒害之決心，本不宜寬
    貸，惟念其施用毒品乃自戕一己之身體健康，並具有病患性
    人格之特質，行為本身對社會所造成之危害並非直接、鉅大
    ，且犯後坦承犯行，態度尚可等一切情狀，量處如主文所示
    之刑，以資懲儆。
四、末按查獲之第一、二級毒品及專供製造或施用第一、二級毒
    品之器具，不問屬於犯人與否，均沒收銷燬之，毒品危害防
    制條例第18條第1 項前段定有明文。查：(一)扣案為被所有之
    不明粉末59小包 (淨重如事實欄所示)， 經鑑定結果確含第
    一級毒品海洛因之成分，已如前述，有法務部調查局前開鑑
    定通知書1 紙在卷可憑。又空包裝袋 (淨重如事實欄所示)
    ，內含極微量第1 級毒品海洛因殘留而無法析離，均應整體
    視同毒品海洛因。(二)另扣案之注射針筒1 支、夾鏈袋5 個、
    分裝杓1 支、剪刀1 支、眼鏡盒1 個 (本案部分)， 暨其持
    有扣案均含海洛因殘渣之針筒1 支、吸管2 支、夾鏈袋1 只
     (併案部分)， 均為被告所有供其施用海洛因之用，業據其
    供明在卷、經送驗後均呈嗎啡陽性反應，有前揭各該驗報告
    各1 紙在卷可考，亦應視同毒品海洛因，均應依毒品危害防
    制條例第18條第1 項前段之規定，不問屬於犯人與否，均宣
    告沒收銷燬之。至鑑驗所耗損之毒品，既已滅失，自無庸宣
    告沒收銷燬。(三)又扣案未使用之針筒1 支 (本案部分) ，
    及另均未使用之針筒3 支、夾鏈袋1 個 (併案部分)， 均為
    被告所有供其預備施用海洛因之用，而扣案之電子秤，亦為
    被告所有供其購買海洛因秤重用，均據其供明在卷，爰依刑
    法第38條第1 項第2 款宣告沒收。
五、本件公訴意旨所載之犯罪時間、地點有誤，惟業經檢察官於
    本院審理時更正如事實欄所示，附此敘明。
據上論斷，應依刑事訴訟法第273 條之1 第1 項、第299 條第1
項前段，毒品危害防制條例第10條第1 項、第18條第1 項前段，
刑法第11條、第56條、第47條、第38條第1 項第2 款，判決如主
文。
本案經檢察官甲○○到庭執行職務
中    華    民    國    95    年    5    月    19    日
                  刑事第十三庭    法  官  張金柱
以上正本證明與原本無異。
如不服本判決，應於收受送達後10日內向本院提出上訴書狀。
（須附繕本）
中    華    民    國    95    年    5     月    23    日
                                  書記官  蘇  豫
附錄本案論罪科刑法條：
毒品危害防制條例第10條第1項
施用第一級毒品者，處6月以上5年以下有期徒刑。


司法院資訊處製作；財團法人民間司法改革基金會備份。
